{"present": {"1 Singular": {"Affirmative": "l\u00e1idr\u00edm", "Question": "an l\u00e1idr\u00edm?", "Negative": "n\u00ed l\u00e1idr\u00edm"}, "2 Singular": {"Affirmative": "l\u00e1idr\u00edonn t\u00fa", "Question": "an l\u00e1idr\u00edonn t\u00fa?", "Negative": "n\u00ed l\u00e1idr\u00edonn t\u00fa"}, "3 Singular": {"Male": {"Affirmative": "l\u00e1idr\u00edonn s\u00e9", "Question": "an l\u00e1idr\u00edonn s\u00e9?", "Negative": "n\u00ed l\u00e1idr\u00edonn s\u00e9"}, "Female": {"Affirmative": "l\u00e1idr\u00edonn s\u00ed", "Question": "an l\u00e1idr\u00edonn s\u00ed?", "Negative": "n\u00ed l\u00e1idr\u00edonn s\u00ed"}}, "1 Plural": {"Compressed": {"Affirmative": "l\u00e1idr\u00edmid", "Question": "an l\u00e1idr\u00edmid?", "Negative": "n\u00ed l\u00e1idr\u00edmid"}, "Extended": {"Affirmative": "l\u00e1idr\u00edonn muid", "Question": "an l\u00e1idr\u00edonn muid?", "Negative": "n\u00ed l\u00e1idr\u00edonn muid"}}, "2 Plural": {"Affirmative": "l\u00e1idr\u00edonn sibh", "Question": "an l\u00e1idr\u00edonn sibh?", "Negative": "n\u00ed l\u00e1idr\u00edonn sibh"}, "3 Plural": {"Affirmative": "l\u00e1idr\u00edonn siad", "Question": "an l\u00e1idr\u00edonn siad?", "Negative": "n\u00ed l\u00e1idr\u00edonn siad"}, "Passive": {"Affirmative": "l\u00e1idr\u00edtear", "Question": "an l\u00e1idr\u00edtear?", "Negative": "n\u00ed l\u00e1idr\u00edtear"}}, "future": {"1 Singular": {"Affirmative": "l\u00e1idreoidh m\u00e9", "Question": "an l\u00e1idreoidh m\u00e9?", "Negative": "n\u00ed l\u00e1idreoidh m\u00e9"}, "2 Singular": {"Affirmative": "l\u00e1idreoidh t\u00fa", "Question": "an l\u00e1idreoidh t\u00fa?", "Negative": "n\u00ed l\u00e1idreoidh t\u00fa"}, "3 Singular": {"Male": {"Affirmative": "l\u00e1idreoidh s\u00e9", "Question": "an l\u00e1idreoidh s\u00e9?", "Negative": "n\u00ed l\u00e1idreoidh s\u00e9"}, "Female": {"Affirmative": "l\u00e1idreoidh s\u00ed", "Question": "an l\u00e1idreoidh s\u00ed?", "Negative": "n\u00ed l\u00e1idreoidh s\u00ed"}}, "1 Plural": {"Compressed": {"Affirmative": "l\u00e1idreoimid", "Question": "an l\u00e1idreoimid?", "Negative": "n\u00ed l\u00e1idreoimid"}, "Extended": {"Affirmative": "l\u00e1idreoidh muid", "Question": "an l\u00e1idreoidh muid?", "Negative": "n\u00ed l\u00e1idreoidh muid"}}, "2 Plural": {"Affirmative": "l\u00e1idreoidh sibh", "Question": "an l\u00e1idreoidh sibh?", "Negative": "n\u00ed l\u00e1idreoidh sibh"}, "3 Plural": {"Affirmative": "l\u00e1idreoidh siad", "Question": "an l\u00e1idreoidh siad?", "Negative": "n\u00ed l\u00e1idreoidh siad"}, "Passive": {"Affirmative": "l\u00e1idreofar", "Question": "an l\u00e1idreofar?", "Negative": "n\u00ed l\u00e1idreofar"}}, "past": {"1 Singular": {"Affirmative": "l\u00e1idrigh m\u00e9", "Question": "ar l\u00e1idrigh m\u00e9?", "Negative": "n\u00edor l\u00e1idrigh m\u00e9"}, "2 Singular": {"Affirmative": "l\u00e1idrigh t\u00fa", "Question": "ar l\u00e1idrigh t\u00fa?", "Negative": "n\u00edor l\u00e1idrigh t\u00fa"}, "3 Singular": {"Male": {"Affirmative": "l\u00e1idrigh s\u00e9", "Question": "ar l\u00e1idrigh s\u00e9?", "Negative": "n\u00edor l\u00e1idrigh s\u00e9"}, "Female": {"Affirmative": "l\u00e1idrigh s\u00ed", "Question": "ar l\u00e1idrigh s\u00ed?", "Negative": "n\u00edor l\u00e1idrigh s\u00ed"}}, "1 Plural": {"Compressed": {"Affirmative": "l\u00e1idr\u00edomar", "Question": "ar l\u00e1idr\u00edomar?", "Negative": "n\u00edor l\u00e1idr\u00edomar"}, "Extended": {"Affirmative": "l\u00e1idrigh muid", "Question": "ar l\u00e1idrigh muid?", "Negative": "n\u00edor l\u00e1idrigh muid"}}, "2 Plural": {"Affirmative": "l\u00e1idrigh sibh", "Question": "ar l\u00e1idrigh sibh?", "Negative": "n\u00edor l\u00e1idrigh sibh"}, "3 Plural": {"Compressed": {"Affirmative": "l\u00e1idrigh siad", "Question": "ar l\u00e1idrigh siad?", "Negative": "n\u00edor l\u00e1idrigh siad"}, "Extended": {"Affirmative": "l\u00e1idr\u00edodar", "Question": "ar l\u00e1idr\u00edodar?", "Negative": "n\u00edor l\u00e1idr\u00edodar"}}, "Passive": {"Affirmative": "l\u00e1idr\u00edodh", "Question": "ar l\u00e1idr\u00edodh?", "Negative": "n\u00edor l\u00e1idr\u00edodh"}}, "condi": {"1 Singular": {"Affirmative": "l\u00e1idreoinn", "Question": "an l\u00e1idreoinn?", "Negative": "n\u00ed l\u00e1idreoinn"}, "2 Singular": {"Affirmative": "l\u00e1idreof\u00e1", "Question": "an l\u00e1idreof\u00e1?", "Negative": "n\u00ed l\u00e1idreof\u00e1"}, "3 Singular": {"Male": {"Affirmative": "l\u00e1idreodh s\u00e9", "Question": "an l\u00e1idreodh s\u00e9?", "Negative": "n\u00ed l\u00e1idreodh s\u00e9"}, "Female": {"Affirmative": "l\u00e1idreodh s\u00ed", "Question": "an l\u00e1idreodh s\u00ed?", "Negative": "n\u00ed l\u00e1idreodh s\u00ed"}}, "1 Plural": {"Compressed": {"Affirmative": "l\u00e1idreoimis", "Question": "an l\u00e1idreoimis?", "Negative": "n\u00ed l\u00e1idreoimis"}, "Extended": {"Affirmative": "l\u00e1idreodh muid", "Question": "an l\u00e1idreodh muid?", "Negative": "n\u00ed l\u00e1idreodh muid"}}, "2 Plural": {"Affirmative": "l\u00e1idreodh sibh", "Question": "an l\u00e1idreodh sibh?", "Negative": "n\u00ed l\u00e1idreodh sibh"}, "3 Plural": {"Compressed": {"Affirmative": "l\u00e1idreoid\u00eds", "Question": "an l\u00e1idreoid\u00eds?", "Negative": "n\u00ed l\u00e1idreoid\u00eds"}, "Extended": {"Affirmative": "l\u00e1idreodh siad", "Question": "an l\u00e1idreodh siad?", "Negative": "n\u00ed l\u00e1idreodh siad"}}, "Passive": {"Affirmative": "l\u00e1idreofa\u00ed", "Question": "an l\u00e1idreofa\u00ed?", "Negative": "n\u00ed l\u00e1idreofa\u00ed"}}, "imper": {"1 Singular": {"Affirmative": "l\u00e1idr\u00edm!", "Negative": "n\u00e1 l\u00e1idr\u00edm!"}, "2 Singular": {"Affirmative": "l\u00e1idrigh!", "Negative": "n\u00e1 l\u00e1idrigh!"}, "3 Singular": {"Male": {"Affirmative": "l\u00e1idr\u00edodh s\u00e9!", "Negative": "n\u00e1 l\u00e1idr\u00edodh s\u00e9!"}, "Female": {"Affirmative": "l\u00e1idr\u00edodh s\u00ed!", "Negative": "n\u00e1 l\u00e1idr\u00edodh s\u00ed!"}}, "1 Plural": {"Compressed": {"Affirmative": "l\u00e1idr\u00edmis!", "Negative": "n\u00e1 l\u00e1idr\u00edmis!"}, "Extended": {"Affirmative": "l\u00e1idr\u00edodh muid!", "Negative": "n\u00e1 l\u00e1idr\u00edodh muid!"}}, "2 Plural": {"Affirmative": "l\u00e1idr\u00edg\u00ed!", "Negative": "n\u00e1 l\u00e1idr\u00edg\u00ed!"}, "3 Plural": {"Compressed": {"Affirmative": "l\u00e1idr\u00edd\u00eds!", "Negative": "n\u00e1 l\u00e1idr\u00edd\u00eds!"}, "Extended": {"Affirmative": "l\u00e1idr\u00edodh siad!", "Negative": "n\u00e1 l\u00e1idr\u00edodh siad!"}}, "Passive": {"Affirmative": "l\u00e1idr\u00edtear!", "Negative": "n\u00e1 l\u00e1idr\u00edtear!"}}, "pastConti": {"1 Singular": {"Affirmative": "l\u00e1idr\u00ednn", "Question": "an l\u00e1idr\u00ednn?", "Negative": "n\u00ed l\u00e1idr\u00ednn"}, "2 Singular": {"Affirmative": "l\u00e1idr\u00edte\u00e1", "Question": "an l\u00e1idr\u00edte\u00e1?", "Negative": "n\u00ed l\u00e1idr\u00edte\u00e1"}, "3 Singular": {"Male": {"Affirmative": "l\u00e1idr\u00edodh s\u00e9", "Question": "an l\u00e1idr\u00edodh s\u00e9?", "Negative": "n\u00ed l\u00e1idr\u00edodh s\u00e9"}, "Female": {"Affirmative": "l\u00e1idr\u00edodh s\u00ed", "Question": "an l\u00e1idr\u00edodh s\u00ed?", "Negative": "n\u00ed l\u00e1idr\u00edodh s\u00ed"}}, "1 Plural": {"Compressed": {"Affirmative": "l\u00e1idr\u00edmis", "Question": "an l\u00e1idr\u00edmis?", "Negative": "n\u00ed l\u00e1idr\u00edmis"}, "Extended": {"Affirmative": "l\u00e1idr\u00edodh muid", "Question": "an l\u00e1idr\u00edodh muid?", "Negative": "n\u00ed l\u00e1idr\u00edodh muid"}}, "2 Plural": {"Affirmative": "l\u00e1idr\u00edodh sibh", "Question": "an l\u00e1idr\u00edodh sibh?", "Negative": "n\u00ed l\u00e1idr\u00edodh sibh"}, "3 Plural": {"Compressed": {"Affirmative": "l\u00e1idr\u00edd\u00eds", "Question": "an l\u00e1idr\u00edd\u00eds?", "Negative": "n\u00ed l\u00e1idr\u00edd\u00eds"}, "Extended": {"Affirmative": "l\u00e1idr\u00edodh siad", "Question": "an l\u00e1idr\u00edodh siad?", "Negative": "n\u00ed l\u00e1idr\u00edodh siad"}}, "Passive": {"Affirmative": "l\u00e1idr\u00edt\u00ed", "Question": "an l\u00e1idr\u00edt\u00ed?", "Negative": "n\u00ed l\u00e1idr\u00edt\u00ed"}}, "subj": {"1 Singular": {"Affirmative": "go l\u00e1idr\u00ed m\u00e9", "Negative": "n\u00e1r l\u00e1idr\u00ed m\u00e9"}, "2 Singular": {"Affirmative": "go l\u00e1idr\u00ed t\u00fa", "Negative": "n\u00e1r l\u00e1idr\u00ed t\u00fa"}, "3 Singular": {"Male": {"Affirmative": "go l\u00e1idr\u00ed s\u00e9", "Negative": "n\u00e1r l\u00e1idr\u00ed s\u00e9"}, "Female": {"Affirmative": "go l\u00e1idr\u00ed s\u00ed", "Negative": "n\u00e1r l\u00e1idr\u00ed s\u00ed"}}, "1 Plural": {"Compressed": {"Affirmative": "go l\u00e1idr\u00edmid", "Negative": "n\u00e1r l\u00e1idr\u00edmid"}, "Extended": {"Affirmative": "go l\u00e1idr\u00ed muid", "Negative": "n\u00e1r l\u00e1idr\u00ed muid"}}, "2 Plural": {"Affirmative": "go l\u00e1idr\u00ed sibh", "Negative": "n\u00e1r l\u00e1idr\u00ed sibh"}, "3 Plural": {"Affirmative": "go l\u00e1idr\u00ed siad", "Negative": "n\u00e1r l\u00e1idr\u00ed siad"}, "Passive": {"Affirmative": "go l\u00e1idr\u00edtear", "Negative": "n\u00e1r l\u00e1idr\u00edtear"}}, "verbal noun": "l\u00e1idri\u00fa", "verbal adjective": "l\u00e1idrithe"}